臺灣臺中地方法院民事判決　　 　九十一年婚字第一二一號
　　原　　　告　甲○○
　　被　　　告　乙○○
右當事人間離婚事件，本院判決如左：
    主      文
准原告與被告離婚。
訴訟費用由被告負擔。
    事      實
甲、原告方面：
一、聲明：如主文所示。
二、陳述：
（一）兩造於民國（下同）七十六年三月卅一日結婚，婚後育有子女劉長霖（七十四
      年十二月七日出生），因婚後被告經常酒後毆打原告，造成原告精神上莫大痛
      苦，竟先於九十年八月十六日凌晨在台中縣太平市○○路○段五四一巷七弄八
      號住處，因為原告質疑被告在外有女人及在外喝酒簽帳等事，竟心生怨恨，出
      手毆打原告，造成原告頭部頸部瘀傷等傷害，最近更於九十年九月廿一日上午
      九時卅分許，在台中縣太平市○○路○段五四一巷七弄八號住處又因前晚帶女
      人回家為原告所撞見，而原告質問被告時，被告竟又動手毆打原告，造成原告
      頭部鈍傷合併右顳頭皮下血腫等傷害，原告並向鈞院聲請保護令在案。
（二）按夫妻之一方受他方不堪同居之虐待，及有民法第一千零五十二條第一項以外
      之重大事由，難以維持婚姻者，夫妻之一方均得向法院請求離婚，民法第一千
      零五十二條第一項第三款及第二項定有明文。準此，被告屢次動手毆打原告成
      習，顯然已構成不堪同居之虐待及構成難以維持兩造婚姻之重大事由。
三、証據：提出戶籍謄本乙份、診斷証明書影本二紙、通常保護令影本乙紙、錄音帶
    乙捲及譯文、社區管理費收據影本乙紙為証，並聲請訊問証人劉長霖、陳美冷、
    蔡崑清。
乙、被告方面：
一、聲明：駁回原告之訴。
二、陳述：
（一）被告並未在外結交女友，被告因為做生意，經常需要應酬，難免與在風月場所
      上班之女子有聯絡，但都是逢場作戲而已。
（二）被告並未毆打原告，原告提出之診斷証明書上之傷勢並非被告所造成。
（三）被告每個月在應酬上花費之酒錢十幾萬元，原告經常為此事與被告爭執。
三、証據：提出照片乙紙為証。
    理      由
一、本件原告主張兩造為夫妻關係，現仍存續中，並育有一子劉長霖之事實，業據提
    出戶籍謄本乙件為證，自堪信為真正。
二、本件原告又主張因被告在外結交女友及在酒後毆打原告，造成原告精神上莫大痛
    苦，兩造婚姻難以維持等情，業據原告提出診斷証明書影本二紙、通常保護令影
    本乙紙、錄音帶乙捲及譯文、社區管理費收據影本乙紙為証，但為被告所否認。
    查：（１）依原告提出之診斷証明書二紙，乙紙記載原告於九十年八月十六日應
    診，傷勢為「頭部、頸部瘀傷」，乙紙記載原告於九十年九月廿一日門診，傷勢
    為「頭部鈍傷合併右顳頭皮下血腫」。又兩造所生之子劉長霖到庭証稱：「我是
    在九十年十一月五日看見我爸爸打我媽媽，我爸爸喝完酒後與我媽媽吵架，他掐
    我媽媽的脖子及拉他的頭髮，我媽媽說的那兩次我沒有看見，我爸爸常與我媽媽
    吵架，他也常向我媽媽要錢。他很少回家，回家也都是常喝醉酒。」等語（見九
    十一年二月十九日言詞辯論筆錄）；又原告之胞妹陳美冷到庭証稱：「我住在我
    姐姐家對面，我姐姐在九十一年十一月初跑到我家來求救，我姐夫隨後也趕到我
    家來抓我姐姐的頭髮，我要把他們拉開，拉不成我還喊救命。」（見同上筆錄）
    。是原告雖然無法証明診斷証明書上之傷勢是被告造成的，惟依証人劉長霖、陳
    美冷之証詞可知，兩造平日發生爭執時，被告確有暴力行為之傾向。（２）原告
    提出之錄音帶係被告與訴外人林春桂於八十九年九月間某一日之電話對話，被告
    對錄音帶之真正並不爭執，其內容為：「（第一通）被告：老婆！林春桂：喂！
    被告：妳在那裡？林春桂：我在美容院。被告：那個美容院？林春桂：洗頭啊！
    被告：那要洗多久？林春桂：怎樣？被告：妳洗好了來帶我！林春桂：去那裡？
    被告：回家啊！林春桂：嗯。被告：妳洗好了來帶我回家。林春桂：那你車子咧
    ？被告：我車子甲○○開回竹山去了。林春桂：這樣子喔！被告：她說她要跟她
    爸爸談事情。林春桂：喔！被告：大概講我們的事情。林春桂：喔！：：：：：
    ：：：：。」、「（第二通）林春桂：喂！被告：好了沒有？林春桂：還沒啦！
    被告：妳好了要出來的時候，打電話給我。林春桂：好啦！被告：我還沒穿衣服
    。林春桂：好啦！好啦！」、「（第三通）被告：喂！林春桂：老公！被告：嗯
    ！林春桂：我不能去了啦！被告：為什麼？林春桂：那浩理說要帶他女朋友過來
    。：：：：：：：：：：：：：林春桂：好想妳喔！被告：想我個屁啦！想我，
    想我又不跟我見面，想我？林春桂：我就知道你會這樣講，那我們，那我們如果
    去吃下午茶的話，一定會吃到差不多四點多啦！被告：那今天不要見面了？林春
    桂：啊！被告：今天不要見面？林春桂：那你要不要出去？被告：我不出去了！
    林春桂：不出去了？被告：嗯！林春桂：你要留在家裡就對了！被告：對！林春
    桂：那我打電話打家裡的！被告：對！林春桂：好不好？被告：好！」、「（第
    四通）：：：：：：：：：：：：：：：：：：被告：妳不是在吃下午茶嗎？林
    春桂：對啊！被告：要喝到幾點？林春桂：不一定，現在在等玉梅。被告：快二
    點了等玉梅。林春桂：下午茶是二點半才開始的啊！被告：我好想妳，妳知道嗎
    ？林春桂：知道啊！被告：我自己一個人在家喝悶酒。林春桂：不要喝太多。被
    告：我到現在沒吃飯！林春桂：為什麼不吃？被告：不想吃！：：：：：：
    ：：：：：。」等語。依上開錄音帶之內容，被告與訴外人林春桂互稱老婆老公
    ，且就其對話內容很家常散漫，並牽涉到雙方之家人及友人，對彼此之家庭情形
    及生活細節都很了解，足見二人之關係密切，且一日之中不到半天打了四通電話
    ，言談中互道思念之情，儼然戀愛中之男女，是原告主張被告在外結交女友乙事
    應為真實。
三、按夫妻一方有民法第一千零五十二條第一項以外之重大事由，難以維持婚姻者，
    夫妻一方得向法院請求判決離婚，民法第一千零五十二條第二項前段定有明文。
    次按婚姻係以經營夫妻共同永久生活為目的，其之本質則係建立在誠摯、互信、
    互諒、互愛之基礎上，若夫妻無法共同生活致此誠摯基礎嚴重動搖甚或流失殆盡
    ，即屬民法第一千零五十二條第二項前段所稱之難以維持婚姻之重大事由。兩造
    因被告在外結交女友，導致兩造間爭執不斷，而被告又經常對原告有暴力行為，
    益証被告喪失繼續維繫婚姻之意願，兩造感情裂痕顯難癒合，勢難白首偕老，在
    情愛已失之情況下，若強求其維持婚姻，僅係造成貌合神離婚姻假相，不僅兩造
    精神痛苦，對所生子女之正常成長亦有妨礙。是本院審酌兩造婚姻誠摯信賴基礎
    業已動搖流失，顯有難以繼續維持婚姻之客觀事實，應堪認定係屬民法第一千零
    五十二條第二項前段所稱難以維持婚姻之重大事由，且難以維持婚姻之重大事由
    ，係可歸責於被告。從而，原告本於前開規定訴請離婚，為有理由，應予准許。
    原告上開請求既經本院審認有理由而准予離婚，則原告仍依據民法第一千零五十
    二條第一項第三款之規定訴請離婚，為請求權競合，本院自無庸再予審認，併此
    敘明。
四、因本案事證已臻明確，兩造其餘主張陳述及所提之證據，均毋庸再予審酌，附此
    敘明。
五、結論：本件原告之訴為有理由，依民事訴訟法第七十八條，判決如主文。
中　　　華　　　民　　　國　　九十一　　年　　　四　　　月　　　四　　日
                                  臺灣臺中地方法院家事法庭
~B法　官　廖穗蓁
右為正本係照原本作成
如對本判決上訴須於本判決送達後二十日內向本院提出上訴狀
中　　　華　　　民　　　國　　九十一　　年　　　四　　　月　　　八　　　日
~B法院書記官
